【裁判字號】    95,交抗,119
【裁判日期】    950925
【裁判案由】    聲明異議
【裁判全文】
臺灣高等法院臺南分院刑事裁定         95年度交抗字第119號
  抗告人即
  受處分人  甲○○
上列抗告人因違反道路交通管理處罰條例案件，不服臺灣雲林地
方法院中華民國95年6 月13日裁定（95年度交聲字第91號），提
起抗告，本院裁定如下：
    主  文
抗告駁回。
    理  由
一、本件抗告意旨略以：抗告人甲○○係於民國（下同）93年7
    月2 日收受裁決書，至95年6月5日才向監理站提出聲明異議
    ，有異議狀存卷可按，雖逾15日期間，惟雲林監理站之交通
    違規裁決書，係大姊乙○○返家拿取抗告人放置電視上之抗
    告人印章簽章。她不識字，且未告知抗告人，以致逾期繳款
    ，故抗告人至95年6月5日提出異議應合法，請求法院傳訊乙
    ○○及送信之郵差作證，並准予撤銷原裁定，更為適當之裁
    定。
二、按受處分人不服道路交通管理處罰條例第8 條所定主管機關
    所為之處罰者，得於接到裁決書之翌日起20日內，向管轄地
    方法院聲明異議，道路交通管理處罰條例第87條第1 項定有
    明文。次按依道路交通管理處罰條例第87條規定向管轄法院
    聲明異議之期間，自裁決送達之翌日起算，並得依法扣除在
    途期間及聲請回復原狀；又交通法庭認聲明異議不合法律上
    之程式，且無從補正者，應以裁定駁回之，道路交通案件處
    理辦法第12條、第18條亦分別明定之。再按處理違反道路交
    通管理事件，有關文書送達之程序，係依行政程序法之規定
    ，違反道路交通管理事件統一裁罰基準及處理細則第5 條規
    定甚明。而依行政程序法第68條第1項、第73條第1項：送達
    由行政機關自行或交由郵政機關送達；於應送達處所不獲會
    晤應受送達人時，得將文書付與有辨別事理能力之同居人、
    受僱人或應送達處所之接收郵件人員。
三、經查：交通部公路總局嘉義區監理所雲林監理站雲監裁字第
    裁72-M00000000號違反道路交通管理事件裁決書，係於民國
    （下同）93年7月2日送達抗告人住所雲林縣斗六市○○路
    572 巷12號，由抗告人甲○○蓋章收受，此有斗六平西路郵
    局之掛號郵件收件回執在卷可按（見原審卷第8 頁），抗告
    人雖辯稱收件人蓋章欄之「甲○○」，係其大姊乙○○拿取
    其放置於電視上之印章所蓋，且乙○○不識字，亦未告知抗
    告人，經本院於95年8 月11日傳喚證人乙○○到庭作證，證
    人乙○○亦附合其說，惟查證人乙○○既能拿抗告人放電視
    機上之印章，為抗告人代收，足認證人乙○○與抗告人有同
    居一處之事實，且乙○○年紀50幾歲，為有識別能力之人，
    故裁決書之送達仍為合法。至證人乙○○有無交付予抗告人
    ，應係他們之間之內部委任關係，不影響送達結果。從而原
    裁定以抗告人聲明異議逾期，駁回抗告，核無不合，抗告為
    無理由，應予駁回
四、據上論結，應依道路交通案件處理辦法第26條，刑事訴訟法
    第412條，裁定如主文。
中    華    民    國    95    年    9     月    25    日
                  刑事第五庭    審判長法  官  楊明章
                                      法  官  顏基典
                                      法  官  楊子莊
以上正本證明與原本無異。
不得再抗告。
                                      書記官  王全龍
中    華    民    國    95    年    9     月    25    日


司法院資訊處製作；財團法人民間司法改革基金會備份。
